【裁判字號】    95,交聲,796
【裁判日期】    950731
【裁判案由】    交管條例聲異
【裁判全文】
臺灣板橋地方法院交通事件裁定         95年度交聲字第796號
原處分機關  交通部公路總局臺北區監理所
異  議  人
即受處分人  甲○○
上列受處分人因違反道路交通管理處罰條例案件，對於交通部公
路總局臺北區監理所於95年5 月19日所為之裁決處分（原處分案
號：北監營裁字第裁40-ACV658293號），聲明異議，本院裁定如
下：
    主  文
異議駁回。
    理  由
一、原處分機關係以異議人即受處分人甲○○駕駛車牌號碼546-
    DC號營業小客車，於民國95年3 月26日9 時10分許，在臺北
    市○○○路○ 段469 巷口因「闖紅燈（南→北）」，由臺北
    市政府警察局文山第二分局員警查獲，依道路交通管理處罰
    條例第53條（裁決書贅載第1 項）規定，製發臺北市政府警
    察局北市警交大字第ACV658293 號舉發違反道路交通管理事
    件通知單逕行舉發，爰依上開法律規定裁處罰鍰新臺幣（下
    同）2700元，並依第63條第1 項第3 款（裁決書漏載第3 款
    ）記違規點數共3 點之處分。
二、異議意旨略以：告發單上地點（罰6 段419 巷）地點有誤，
    經申訴後更正，本人無法認同，如人民文書與政府有來往寫
    錯政府會讓人民更正嗎﹖爰聲明異議，請求撤銷原處分云云
    。
三、按汽車駕駛人，行經有燈光號誌管制之交岔路口闖紅燈者，
    處新臺幣1,800元以上5,400元以下罰鍰，道路交通管理處罰
    條例第53條定有明文。且汽車駕駛人違反道路交通管理處罰
    條例第53條規定者，除應依該條所規定之罰鍰處罰外，並應
    分別予記違規點數3 點，道路交通管理處罰條例第63條第1
    項第3 款亦定有明文。
四、經查：
(一)異議人上揭違規事實之地點，係臺北市○○○路○ 段469 巷
    口，雖僅經舉發人於臺北市政府警察局舉發違反通管理事件
    通知單上簡略記載「羅6 段469 巷口」，惟仍足以特定異議
    人違規地點。況臺北市政府警察局文山第二分局95年4 月24
    日北市警文分交字第09531004500 號函亦已明載異議人違規
    地點，嗣並送達異議人，對照臺北市政府警察局舉發違反道
    路交通管理事件通知單（北市警交大第ACV658293 號）上記
    載，異議人當可悉違規地點為羅斯福路6 段469 巷口，亦不
    致影響異議人程序上之防禦權利。
(二)異議人於本院訊問時固不否認在前揭時、地有闖紅燈之違規
    事實，惟辯稱：橋下有兩個紅燈，我以為算是同一個路口的
    紅燈，我停在下一個路口的紅燈，第一個紅燈左右兩邊都沒
    有路口云云。惟查：證人即案發當時之現場值勤警員聶振祥
    到庭結證稱：「（問：本件是你舉發的嗎？）對。」、「（
    問：當時情形為何？）當時異議人駕駛車輛從鳴遠橋下經過
    羅斯福路往北方向行駛，經過469 巷口，沒有停下等紅燈就
    直接闖紅燈過。」、「（問：剛才異議人說有兩個紅燈，有
    一個紅燈沒有路口，有這個情形嗎？）兩個都有路口。我有
    帶照片過來（庭呈現場照片4 幀），由異議人的方向他是闖
    第一個紅燈。他說沒有路口的路口是滬江高中學校的校門的
    路口，當天有考試，有很多路人。異議人是闖照片上最近的
    那個。」、「（問：對異議人說舉發單上違規地點沒有寫清
    楚，有何意見？）有補正，因異議人有疑異，我們有補正，
    有寄給異議人，異議人有收到。」等語明確（見本院95年7
    月11日訊問筆錄第2 、3 頁），可知證人即員警聶振祥所為
    之證詞業已清楚證述異議人駕駛前揭營業一般小客車，於案
    發時、地確時有行經有燈光號誌管制之交岔路口闖紅燈之違
    規事實，且異議人上揭違規事實之地點，業經臺北市政府警
    察局文山第二分局明載異議人違規地點，並已送達異議人等
    情事甚明。況且，證人聶振祥與異議人素不相識，亦無怨隙
    ，自應無甘冒自身觸犯偽證罪之風險而設詞誣攀異議人之理
    。故證人即舉發員警聶振祥上揭證言，應為平允可信。復檢
    視證人庭呈之現場照片4 幀，兩個紅燈都有路口，異議人所
    辯，無非事後卸責之詞，不足採信。
(三)本件事證明確，異議人於前揭時、地駕駛上開營業一般小客
    車，行經有燈光號誌管制之交岔路口闖紅燈之違規行為，應
    堪認定。是以，原處分機關據以援引上揭規定，分別裁處異
    議人罰鍰2700元，並記違規點數3 點，於法並無何違誤。本
    件異議為無理由，應予駁回。
據上論斷，應依道路交通案件處理辦法第19條，裁定如主文。
中    華    民    國    95    年    7     月    31    日
                  交通法庭    法  官  崔玲琦
以上正本證明與原本無異。
如不服本裁定，得自收受送達之日起5 日內向本院提出抗告狀。
                              書記官  謝秀青
中    華    民    國    95    年    8     月    7     日


司法院資訊處製作；財團法人民間司法改革基金會備份。
